臺灣臺南地方法院刑事判決　　　　　　　　　　　　九十三年度易字第一八號
　　公　訴　人　臺灣臺南地方法院檢察署檢察官
　　被　　　告　丁　○　○
右列被告因竊盜案件，經檢察官提起公訴（九十三年度偵字第一一六七二號）及移送
併辦（九十四年度偵字第一二四七號），被告就犯罪事實為有罪之陳述，本院裁定進
行簡式審判程序，判決如左：
    主  文
丁○○連續攜帶兇器竊盜，處有期徒刑捌月。扣案螺絲起子壹支沒收。
    事  實
一、丁○○曾於民國九十三年四月間因竊盜案件，經本院於九十三年六月二十三日以
    九十三年度簡字第一二八四號判處有期徒刑三月，入監執行後改繳納易科罰金，
    於九十三年十一月十二日執行完畢【與本案不構成累犯，亦無連續犯之裁判上一
    罪關係】，惟丁○○於上開案件判決後仍不知悔改，竟基於意圖為自己不法所有
    之概括犯意：
  (一)於九十三年十月九日十四時許，在臺南市○○街○段某處空地，持客觀上可作為
    兇器使用之螺絲起子一支，插入甲○○所有車號ＢＸ七—八八二號機車之鑰匙孔
    後，發動該機車而竊取之，得手後隨即騎乘該機車逃離現場。嗣於同年十一月四
    日二十二時十分許，丁○○騎乘上開機車行經臺南縣永康市○○路七巷三十弄口
    附近空地時，為警查獲，並扣得其所有用以竊取上開機車之螺絲起子一支。
  (二)於九十四年一月十一日八時三十分許，騎乘其所有車牌號碼ＵＷＳ─八四二號輕
    型機車，途經臺南縣永康市○○里○○街四十六之一號後方倉庫時，見四下無人
    ，乃徒手竊取乙○○所有置於倉庫外之消防緩降繩支架三支，得手後欲離去之際
    ，旋為嗣後到場之乙○○發覺而報警查獲，當場扣得上開消防緩降繩支架三支，
    並在上開機車置物箱內扣得丁○○所有，而與本案無關之黑色背包一個、棉質手
    套一付、棉繩一條、磁鐵一個、螺絲起子三支及望遠鏡、手電筒、活動扳手、鑿
    子、斜口鉗、鐵撬各一支等物。
二、案經乙○○訴由臺南縣警察局永康分局報告臺灣臺南地方法院檢察署檢察官偵查
    起訴及移送併辦。
    理  由
一、右揭犯罪事實，業據被告丁○○於本院審理時自白承認（見本院卷第五二頁），
    核與告訴人乙○○（見併辦警卷第十頁至第十二頁）、被害人甲○○（見警卷第
    五頁）所為指訴相符；復有贓物認領保管單二紙（見警卷第八頁、併辦警卷第十
    九頁）、蒐證照片十張（見警卷第十四頁、併辦警卷第二二頁至第二五頁）在卷
    可憑。另有扣案螺絲起子一支可資佐證（見警卷第七頁），足認被告自白與事實
    相符。綜上，本案事證明確，被告犯行應堪認定。
二、論罪科刑：
  (一)按刑法第三百二十一條第一項第三款所稱之攜帶兇器竊盜罪，係以行為人攜帶兇
    器竊盜為其加重條件，此所謂兇器，其種類並無限制，凡客觀上足對人之生命、
    身體、安全構成威脅，具有危險性之兇器均屬之，且祇須行竊時攜帶此種具有危
    險性之兇器為已足，並不以攜帶之初有行兇之意圖為必要（最高法院七十九年臺
    上字第五二五三號判例要旨）。查被告丁○○所有攜帶之螺絲起子一把，為金屬
    材質，細長尖銳，若持之對人攻擊，客觀上足以對人之生命、身體、安全構成威
    脅，具有危險性，自屬兇器無疑。
  (二)核被告所為，係犯刑法第三百二十條第一項之普通竊盜罪、第三百二十一條第一
    項第三款之攜帶兇器竊盜罪。又被告先後一次普通竊盜、一次加重竊盜之犯行，
    時間緊接，所犯均係構成要件相同之罪名，顯係基於概括犯意為之，應依刑法第
    五十六條連續犯之規定，從一刑度及情節較重之刑法第三百二十一條第一項第三
    款之攜帶兇器竊盜罪論處，並加重其刑。臺灣臺南地方法院檢察署檢察官九十四
    年度偵字第一二四七號移送併辦部分，與本案為裁判上一罪之連續犯關係，本院
    自得予以審理，併此敘明。爰審酌被告曾有竊盜前科，判決後尚未執行前，旋又
    再犯本件二起竊盜案，惟被害人均已領回失竊財物，尚未對被害人造成嚴重損害
    ，且被告犯後坦承犯罪，態度尚稱良好等一切情狀，量處如主文所示之刑，以資
    懲儆。
  (三)扣案螺絲起子一把，為被告所有供竊取本案機車所用之物，業據其自承在卷（見
    本院卷第五三頁），應依刑法第三十八條第一項第二款之規定宣告沒收。至於扣
    案黑色背包一個、棉質手套一付、棉繩一條、磁鐵一個、螺絲起子三支及望遠鏡
    、手電筒、活動扳手、鑿子、斜口鉗、鐵撬各一支等物，雖為被告所有，但係在
    被告機車內取得，且無證據證明此為被告供本案犯罪所用或供其犯罪預備之物，
    顯與本案無關，自無庸宣告沒收，併此敘明。
據上論斷，應依刑事訴訟法第二百九十九條第一項前段、第二百七十三條之一第一項
，刑法第五十六條、第三百二十一條第一項第三款、第三十八條第一項第二款，判決
如主文。
本案經檢察官丙○○到庭執行職務。
中      華      民      國      九十四      年      三      月    四    日
                                臺灣臺南地方法院刑事第四庭
                                            法  官   李東柏
右正本證明與原本無異。
如不服本判決，應於判決送達後十日內向本院提出上訴狀( 應附繕本 )。
                                            書記官   李國敬
中      華      民      國      九十四      年      三      月    四    日
附錄本案論罪科刑法條全文：
中華民國刑法第三百二十條第一項
意圖為自己或第三人不法之所有，而竊取他人之動產者，為竊盜罪，處五年以下有期
徒刑、拘役或五百元以下罰金。
中華民國刑法第三百二十一條第一項第三款
犯竊盜罪而有左列情形之一者，處六月以上、五年以下有期徒刑：
三  攜帶兇器而犯之者。
